# 公司派生分立的验资报告的模版

提问人：XxWcheng 时间：2011-06-16 20:55:23
请问老师：有没有公司派生分立存续公司验资报告的模版，谢谢！

回答人：chenyiwei
存续公司一般就是涉及减资，你可以参照 1602 号准则指南中的减资验资报告格式作适当修改即可。